臺灣高等法院刑事判決　　　　　　　　　　　　　九十一年度上易字第二六００號
　　上　訴　人　臺灣板橋地方法院檢察署檢察官
　　上　訴　人
　　即　被　告　庚○○
　　選任辯護人　詹益煥
　　被　　　告　己○○
右列上訴人，因被告詐欺等案件，不服臺灣板橋地方法院九十年度易字第一七四號
，中華民國九十一年七月九日第一審判決（起訴案號：臺灣板橋地方法院檢察署八十
九年度偵續字第一一八號、九十年度偵字第一五０六號、九十年度偵字第一三四二號
）提起上訴，本院判決如左：
    主  文
原判決關於庚○○共同以強暴使人行無義務之事之罪刑部分撤銷。
庚○○共同以強暴使人行無義務之事，處拘役伍拾日，如易科罰金，以參佰元折算壹
日。
其他上訴駁回。
    事  實
一、庚○○因獲悉丙○○前於民國八十九年四月八日要其妻戊○○蓋章簽發面額為新
    台幣（下同）一百四十三萬五千五百元之本票一紙，心生不滿，竟夥同另三名真
    實姓名不詳之成年男子，於八十九年六月五日上午十時許，前往臺北縣樹林市○○街一四三號二樓丙○○住處，質問丙○○為何要戊○○簽發上開本票之事，雙
    方發生爭執，庚○○與該三名真實姓名不詳之成年男子，竟共同基於以強暴使人
    行無義務之事之犯意聯絡，強行將丙○○自上址二樓拉至一樓，丙○○又欲進入
    一樓李森來經營之店內，庚○○續用手將丙○○的左手勾住，要將丙○○拉出店
    外繼續談判，而以強暴行為使丙○○行無義務之事。
二、案經丙○○訴請台灣板橋地方法院檢察署檢察官偵查起訴。
    理  由
一、訊據上訴人即被告庚○○矢口否認有右揭妨害自由之犯行，辯稱：我當天係與二
    名警員及友人李啟宗前往告訴人丙○○住處，警察是我帶去的，警察與我同時上
    去，我質問丙○○我沒有標會何以要我太太戊○○簽本票之事，我沒有拉丙○○
    ，並無妨害自由等語。然查，右揭事實，業據告訴人丙○○於偵審中指訴綦詳，
    並經證人陳德聰於偵訊中證稱：「在六月初中午時，我看到有四個人推丙○○，
    張跑進店裡，但他們硬拉他，因有人報警，所以沒拉走，：：當時不只一人看到
    ，有很多人看到，：：不只我一人看到，有幾個人拉丙○○下來。」（見八十九
    年度他字第三三三二號卷第三十六頁反面、三十七頁反面）；證人李森來於原審
    調查時證稱：「我住一四三號樓下，當天有四個男人來，我以為是丙○○的朋友
    ，他們上樓，我沒跟上去，隔約十幾分鐘下來，我看到庚○○用手把丙○○的左
    手勾住，二人拉來拉去，二人到我店裡面，另外三人也跟在後面，我以為他們在
    玩，張對我說，他來討本票，張找我跟他們一起出去，這店是我租的，你們不能
    在這裡鬧，我店門口二個租攤的人進來看，然後他們五人就出去了：：因為他們
    沒有出聲，張一直要往我店裡進去，庚○○一直要拉出去，表情沒有笑，：：是
    張說，對方是要來要本票的，我才知道他們不是在開玩笑，（庚○○及其他人有
    無說何恐嚇的話？）在我店內都沒有注意，也沒有聽到他們講些什麼話，他們出
    我店後，隔約十分鐘，我跟我女兒報警，五、六分鐘後警員就來了，之後他們就
    一起上他（丙○○）家樓上，談什麼就不知道了。」等語甚明（見原審九十年八
    月二十日訊問筆錄），且證人李啟宗於原審證稱：當天是庚○○在路上碰到我，
    才叫我去他家，現場有丙○○夫妻、庚○○及我，另外還有三、四個人是張的朋
    友，在他家談庚○○說為何要他太太簽名的事情。我們談了約十多分鐘後警員就
    來了云云，核與證人即前往處理之警員林英吉、曾信利於原審證述：渠等係接獲
    通報才前往處理之情節相符（見原審九十年七月四日筆錄），足見被告庚○○上
    揭所辯，委係圖卸刑責之詞，應不足採。而證人李啟宗於原審證稱：係被告庚○○邀其一同前往告訴人丙○○住處，當天談的過程，雙方無爭吵，只是聲音大一
    點而已，當天沒有發生挾持之事情等語，核與事實不符，亦不足採信。被告右揭
    罪證明確，犯行洵堪認定。
二、核被告庚○○所為，係犯刑法第三百零四條第一項之以強暴使人行無義務之事罪
    。被告庚○○與另三名真實姓名不詳之成年男子間，互有犯意聯絡及行為分擔，
    皆為共同正犯。
三、原審對被告庚○○據以論科，固非無見，惟原判決認被告與另三名真實姓名不詳
    之成年男子間，互有犯意聯絡及行為分擔，皆為共同正犯，而據上論斷欄漏引刑
    法第二十八條，又原判決以被告行為後原刑法第四十一條之規定，已於九十年一
    月四日經修正為刑法第四十一條第一項，係為法律變更，經比較新舊法結果，修
    正後之新法對被告易科罰金之宣告並不生影響，應適用裁判之新法諭知易科罰金
    之折算標準，而於原判決據上論斷欄漏引刑法第二條第一項前段，均有未合，被
    告上訴意旨矢口否認犯罪，指摘原判決此部份不當，固無可取，惟原判決既有上
    述之可議，自應由本院將原判決關於此部分撤銷改判，爰審酌被告之犯罪動機、
    目的、手段、犯後之態度等一切情狀，量處如主文所示之刑，併依修正後之刑法
    第四十一條第一項前段諭知如易科罰金之折算標準，以示懲儆。
四、公訴意旨另認：被告庚○○於前揭時地，並恐嚇丙○○稱：如再找他（即庚○○
    ）及他的家人收取會錢，將會叫丙○○全家好看云云，致丙○○生有畏怖之心。
    因認被告庚○○另涉有刑法第三百零五條之恐嚇罪嫌云云，公訴意旨認被告庚○○涉有上開罪嫌，無非係以告訴人丙○○之指訴為唯一論據。惟按告訴人之告訴
    ，係以使被告受刑事訴追為目的，是其陳述是否與事實相符，仍應調查其他證據
    以資審認（最高法院五十二年度臺上字第一三００號判決參照），訊據被告否認
    有犯恐嚇罪之情事，且證人李森來、陳德聰均未聽聞被告庚○○有恐嚇告訴人丙○○之情形，業見前述，證人即前往處理之警員林英吉於原審調查時亦證稱：「
    是有人對我說：剛才有人要押走我的話，沒有向我訴求遭恐嚇之事」等語（見原
    審九十年七月四日訊問筆錄），此外復查無其他積極證據足以證明被告庚○○於
    前述時地有恐嚇之犯行，而告訴人丙○○之指訴係以使被告受刑事訴追為目的，
    委難以其片面之指訴入人於罪。揆諸前開說明，本應諭知無罪，惟因公訴意旨認
    此部分與被告前開論罪科刑部分，有想像競合犯裁判上一罪關係，爰不另為無罪
    之諭知，附此敘明。
五、公訴意旨略稱：被告己○○、甲○○（原名：李永金，另結）為夫妻，二人經營
    明連針織有限公司（下稱明連公司），與被告庚○○（即己○○之父），三人為
    使借貸金錢債權擔保順遂，基於概括犯意，自八十三年不詳日期起，共同意圖為
    自己不法之所有：（一）、被告己○○、甲○○、庚○○共同謀議行詐，推由己○○、甲○○於八十三年間某日至臺北縣板橋市○○路○段二六五巷二弄十二號
    乙○○家中，向乙○○訛稱：「如你（指乙○○）借錢給我，我父親（指庚○○
    ）同意拿土地作抵押，到時一定還錢。」云云，並由庚○○提出自己之授權書、
    印鑑章、印鑑證明書及座落於臺北縣樹林市○○段第六０七號地號土地暨其上門
    牌編號為臺北縣樹林市○○街一五一號二層建物（下簡稱：甲房地）之所有權狀
    各乙紙，交付予己○○，己○○於八十三年十二月一日向乙○○偽稱：辦理抵押
    權設定等相關事項之全權委託書和土地建物抵押權設定契約書等件齊全，向臺北
    縣樹林地政事務所申辦抵押權設定登記沒有任何問題，使乙○○信以為真，依約
    於八十三年十二月六日給付現金貳佰萬元，八十四年一月二十四日給付現金伍拾
    萬元，交付予己○○、甲○○收執。（二）、被告己○○、甲○○、庚○○承前
    犯意及方法，推由己○○、甲○○再度於八十七年間某日，向乙○○訛稱：「因
    換工廠機台急須資金，我拿我父親（指庚○○）另一棟房屋土地作抵押，絕對有
    保障。」云云，並由庚○○再度提出自己之授權書、印鑑章、印鑑證明書及甲房
    地之所有權狀、同市○○○段第二八六之一二號地號、第三五九之四十號地號土
    地之所有權狀暨其上門牌編號為臺北縣樹林市○○路二四八巷二０號二層建物（
    下簡稱：乙房地）之所有權狀各乙紙，交付予己○○，己○○於八十八年一月二
    十五日向乙○○偽稱：「辦理抵押權設定等相關事項之全權委託書和土地建物抵
    押權設定契約書等件都是真的，要設定，要增貸沒問題。」並由己○○簽發以自
    己為發票人，庚○○、甲○○為背書人，發票日為八十八年一月十八日、同月二
    十五日、二十八日，票據金額貳佰伍拾萬元、玖拾萬元、貳佰陸拾萬元，共三張
    本票，交付予乙○○，使乙○○信以為真，依約於八十八年一月二十六日於黃云
    奇代書事務所內將現金玖拾萬元交付予己○○、甲○○二人，又於八十八年二月
    二日以匯款方式將壹佰肆拾伍萬玖仟伍佰元匯入己○○設於第一銀行樹林分行第
    00000000000號帳戶內，足以生損害於乙○○、魏盆，後來乙○○行
    使抵押權，因己○○、甲○○、庚○○無法償還積欠乙○○之借款，始知上情。
    因認被告己○○與被告庚○○、甲○○共同涉犯刑法第三百三十九條第一項之詐
    欺取財罪嫌云云。
六、經查，本案被告己○○與同案被告甲○○（夫妻）於前述五、（一）、（二）所
    示時地，由被告己○○擅自拿取其父即被告庚○○之印鑑章，及前開不動產所有
    權狀，己○○並盜用庚○○之印鑑章親自（或委請不知情之妹簡淑珠〔業經臺灣
    板橋地方法院檢察署檢察官以九十年度偵字第一五０六號不起訴處分確定〕）申
    請印鑑證明，復偽造庚○○之授權書、本票背書及抵押權設定契約書，持向告訴
    人乙○○（及其妻魏盆）借款，並向乙○○詐稱已經其父庚○○之授權，以該等
    資料向地政機關設定最高限額抵押權作為借款之擔保等情，迭據被告己○○供明
    在卷，核與同案被告庚○○所辯：上開由己○○設定之抵押權，伊完全不知情云
    云之情節相符，並經告訴人乙○○指訴綦詳，另有其提出之存款存摺影本、本票
    五張正反面、抵押權設定契約書影本二份、印鑑證明申請書委託書各二份影本、
    印鑑登記證明申請書及委任書各二份影本、抵押權設定明細表二張、委託書影本
    一份、授權書影本一份、本院九十年上字第二六七號民事案件九十年五月一日準
    備程序筆錄影本一份、九十一年五月八日補充告訴理由狀所附證一至證十三號、
    九十一年九月二十六日補充告訴理由狀、九十一年十月二日、同年月二十二日、
    同年月二十八日、同年十一月十二日補充告訴理由暨聲請調查證據狀、台灣板橋
    地方法院檢察署檢察官九十年度偵字第一五０六號不起訴處分一份在卷可證。雖
    告訴人乙○○另指稱：被告庚○○為設定抵押不動產所有人，且與同案被告己○○係父女關係，又己○○從八十二年開始至八十八年一月間有多次使用被告庚○○之印鑑章、身分證、權狀等物，倘非經被告庚○○本人之授權或同意而提供己○○，實難想像己○○能如此頻繁「偷」、「盜」使用而庚○○竟毫無所悉，且
    期間被告亦曾委託己○○申請印鑑證明書，己○○於原審移送調查局測謊，對於
    「其係竊取其父權狀印章」之問題，測謊結果係「研判有說謊」（參卷附測謊報
    告書），足證己○○自承竊取庚○○之權狀印章並非事實，被告庚○○應該知情
    等語。惟查：
    (一)甲、乙房地，均為被告庚○○所有，該等不動產設定抵押權之情形（抵押權設
    定日期、收件文號、抵押權人、抵押標的物、債務人、代理人、權利價值）各詳
    如附表所示等情，業據告訴人乙○○指訴甚詳，並有甲、乙房地登記謄本在卷可
    參，由是觀之，除附表編號一、三所示甲、乙房地，第一次設定抵押權之債務人
    為被告庚○○外，其餘附表編號二、四所示（甲房地第二、三次抵押權設定）、
    及編號五所示（乙房地第二次抵押權設定）之抵押權所擔保之債務人，均為被告
    己○○，且均在甲、乙房地第一次由被告庚○○本人所設定抵押權之後，是被告
    庚○○本身設定抵押權時尚未有上開被告己○○設定予告訴人乙○○（及魏盆）
    之抵押權存在，已難由設定抵押權之時序上遽予認定被告庚○○對其後之抵押權
    設定應屬知情。告訴人乙○○指稱：被告庚○○於設定抵押時不可能不知告訴人
    已設定有抵押權一詞，顯有誤會。
    (二)如附表編號二、四、五所設定之抵押權，均係由被告己○○、甲○○夫妻出面
    與告訴人乙○○接洽，向告訴人乙○○（及其妻魏盆）借款，為擔保該等債權而
    為之抵押權設定，告訴人乙○○始終未與同案被告庚○○見過面等情，業據告訴
    人乙○○、被告己○○陳明一致，並有由被告己○○、甲○○所簽發之前開本票
    五紙影本在卷可參（見八十八年度他字第二三０五號卷第十二、十三頁），而該
    五張本票均僅有蓋被告庚○○之印鑑章背書，並無被告庚○○本人之簽名；再者
    ，據卷附前開八十三年十二月一日之委託書、八十八年一月二十五日之授權書觀
    之，其上雖簽有委託人、授權人「庚○○」之簽名，惟經原審比對被告庚○○歷
    次於偵審中筆錄上之簽名，兩者筆勢明顯不同，況被告己○○始終堅稱該等委託
    書、授權書上之簽名係其偽簽（見原審九十一年五月八日訊問筆錄及本院筆錄）
    ，又經原審提示八十三年十二月一日之委託書予被告己○○觀看後旋即取回，並
    命被告己○○當庭書立「庚○○」三字，經核對亦與該紙委託書上所簽之「庚○○」三字相仿（參見原審九十一年五月八日訊問筆錄及後附被告己○○所書立之
    「庚○○」字樣），足見被告己○○自承該等授權書、委託書上「庚○○」之簽
    名均係其偽簽等語，堪信屬實，且益徵被告庚○○所辯對於其女、女婿（被告己○○、甲○○）擅自將其所有甲、乙不動產設定抵押並向告訴人乙○○借款，並
    不知情乙節，應屬實情。
    (三)被告己○○、甲○○設定上開抵押權後，自至八十八年四月份付不出利息後，
    告訴人乙○○始寄發存證信函予相關當事人催繳等情，業據被告己○○、同案被
    告甲○○於偵訊中供明在卷，核與告訴人乙○○指訴相符（均見八十八年度他字
    第二三０五號卷第三十頁），從而，被告庚○○所辯：伊接獲告訴人乙○○之存
    證信函始知其不動產被其女設定抵押權之事云云，並非虛構。縱使被告庚○○於
    事後曾有表示願意與告訴人乙○○和解之事，亦可能係基於父女情誼願意幫助被
    告己○○而不願意立刻提出告訴，尚難以此遽認被告庚○○事前知悉被告己○○
    、甲○○以其所有之甲、乙不動產設定抵押權之事，且有關庚○○與告訴人乙○○之妻魏盆間債務人異議之訴之民事確定判決亦認定本件抵押權設定登記係己○○未經庚○○之同意或授權，於八十八年一月間竊取庚○○之印鑑章，盜領印鑑
    證明，連同所竊取之係爭房地所有權狀，偽造庚○○之授權書及抵押權設定契約
    書，與魏盆同住，交與代書擅自設定抵押權與魏盆等情，而確認本案附表五之房
    地抵押權不存在，亦有台灣板橋地方法院八十九年度訴字第六二三號民事判決、
    本院九十年度上字第二六七號民事判決及最高法院九十年度台上字第二一０四號
    民事裁定附卷可稽。告訴人所舉證人丁○○在本院證稱：「我有一次到庚○○的
    家，乙○○找不到甲○○，才到庚○○家，他們談抵押、借錢的事情，說乙○○
    借錢，他們稱乙○○「錢伯」，在場有己○○、甲○○、庚○○、乙○○及我等
    人，是甲○○向乙○○借錢，借錢多少我沒有注意聽，甲○○有提到以庚○○房
    地擔保設定的事情，庚○○在場應該有聽到，他沒有講什麼」等語（見本院九十
    一年十一月十二日筆錄），既為被告己○○及庚○○堅決否認，且其供述內容與
    本院調查證據結果顯然不符，自不能遽以採信。又法務部調查局九十年十月二十
    九日測謊報告書雖記載己○○稱：其係竊取其父權狀印章；上述問題經測試呈情
    緒波動之反應，研判有說謊等語。經核與本院調查結果認定之事實不符，亦不能
    遽認被告己○○上開之供述為虛偽。綜上相互以觀，顯見被告己○○上揭供述核
    與事實相符，應可採信，其右揭罪證明確，犯行洵堪認定。核其所為，係連續犯
    刑法第二百十六條、第二百十條行使偽造私文書罪、第二百十四條使公務員登載
    不實文書罪、第三百三十九條第一項詐欺取財等罪，所犯三罪間有方法結果之牽
    連關係，應從一重以行使偽造私文書罪處斷，而被告庚○○被訴犯罪應屬不能證
    明，已甚明確。告訴人具狀請求本院：１、向台北國際商業銀行（原名台北區中
    小企業銀行，地址為台北市○○○路○段三十六號）函查八十二年三月九日庚○○以其所有之樹林市○○街一五一號房地，向該行申請貸款設定最高限額四七０
    萬元之抵押權後，該行撥款予何人？何帳戶內？數額？借款利息由何人以何方式
    繳納？２、向樹林市農會（地址為台北縣樹林市鎮○街七七號）函查八十五年一
    月四日庚○○以其所有之樹林市○○路二四八巷二十號房地，向該農會申請貸款
    設定最高限額四二０萬元之抵押權後，該農會撥款予何人？何帳戶內？數額？借
    款利息由何人以何方式繳納？３、向台北市國際商業銀行南門分行（地址：台北
    市○○區○○路一段一一０號）調閱庚○○於該行之帳戶（客戶帳號：0000
    000000000）交易日期八十二年三月二十四日（交易金額一百萬元）、
    八十二年三月二十五日（交易金額二百三十萬元）之轉帳傳票。４、向台北縣樹
    林地政事務所（地址：台北縣樹林市○○路○段二一九號）調取庚○○所有坐落
    於樹林市○○段六０七地號及其上建物門牌樹林市○○街一五一號房屋，自八十
    三年九月至八十八年二月間申請土地、建物登記簿謄本申請書等事項，因本件事
    證已明，均核無必要。
七、又查，被告己○○於八十三年間、八十八年間，向朋友乙○○借貸新台幣（下同
    ）二百五十萬元、三百五十萬元，為提供擔保予債權人乙○○（另為不起訴處分
    ），己○○竟基於偽造私文書及使公務員登載不實之概括故意，未經父親庚○○
    之同意授權，（一）於八十三年間某日在台北縣樹林市○○街一五五號父親庚○○住處房間，私自取出庚○○所有之印鑑章、及庚○○所有座落台北縣樹林市○○段第六０七號地號土地暨其上門牌編號台北縣樹林市○○街一五一號二層建物
    之所有權狀，之後，先於八十三年九月十四日在台北縣樹林戶政事務所，用庚○○之印鑑章，取得庚○○之印鑑證明一份後，繼於八十三年十二月一日，在不
    詳代書事務所，偽造庚○○之授權書及抵押權設定契約書，將前揭土地建物設定
    抵押最高限額二百五十萬元予乙○○，交由不知情之朱秋霞及劉家鴻代書持向台
    北縣樹林地政事務所申請抵押權設定登記，使該地政事務所公務員登載於職務上
    所掌之土地暨建物登記簿謄本上，均足以生損害於庚○○、及地政機關對於不動
    產登記事項之管理正確性；再於八十八年間某日，私自取出庚○○所有上開印鑑
    章及權狀，繼於八十八年一月二十五日，以相同方法，偽造庚○○之授權書及抵
    押權設定契約書，將該土地暨建物增設定最高限額一百五十萬元予乙○○，並持
    向台北縣樹林地政事務所申請抵押權設定登記，使該地政事務所公務員登載於職
    務上所掌之土地暨建物登記簿謄本上，均足以生損害於庚○○、及地政機關對於
    不動產登記事項之管理正確性；（二）又於八十八年間某日在台北縣樹林市○○
    街一五五號父親庚○○住處房間，私自取出庚○○所有之印鑑章、及庚○○所有
    座落台北縣樹林市○○○段第二八六之一二地號、第三五九之四十地號土地暨其
    上門牌編號台北縣樹林市○○路二四八巷二０號二層房屋之所有權狀，之後，先
    於八十八年一月二十五日在台北縣樹林戶政事務所，用庚○○之印鑑章，取得
    庚○○之印鑑證明一份後，繼於八十八年一月二十五日，在不詳代書事務所，偽
    造庚○○之授權書及抵押權設定契約書，將該土地建物設定最高限額四百萬元抵
    押予乙○○之妻魏盆，交由不知情之黃云奇代書持向台北縣樹林地政事務所申請
    抵押權設定登記，使該地政事務所公務員登載於職務上所掌之土地暨建物登記簿
    謄本上，均足以生損害於庚○○、及地政機關對於不動產登記事項之管理正確性
    ；（三）又於八十八年一月十八日、二十五日、二十八日，以自己名義簽發面額
    二百五十萬元、九十萬元、二百六十萬元之商業本票後，更持庚○○所有之前揭
    印鑑章，用在本票背面，偽造庚○○之背書，交付予乙○○而行使之，足以生
    損害於庚○○。嗣因己○○無法償還積欠乙○○之借款，庚○○於八十八年九月
    十日接獲乙○○之存證信函後始知上情。前經被告庚○○提起告訴，由臺灣板橋
    地方法院檢察署檢察官於八十九年二月十七日以八十八年度偵字第二三八二二號
  提起公訴，原審於八十九年六月二十七日以八十九年度訴字第五九０號刑事判決
    認定被告己○○先後多次連續犯刑法第二百十條、第二百十六條之行使偽造私文
    書罪及第二百十四條使公務員登載不實文書罪，所犯二罪間有方法結果之牽連關
    係，應從一重以行使偽造私文書罪處斷，而判處『己○○連續行使偽造私文書，
    足以生損害於他人，處有期徒刑陸月。』，於八十九年七月三十一日確定，並經
    原審九十年度聲字第二六三號裁定「所處有期徒刑陸月，如易科罰金，以參佰元
    折算壹日」確定，有該另案起訴書、判決書、原審九十年度聲字第二六三號裁定
    、及臺灣高等法院檢察署刑案紀錄簡覆表、本院被告全國前案紀錄表等附卷可稽
    ，並經原審及本院調取另案全卷查明屬實。本案被告己○○被訴所犯詐欺之犯罪
    事實，與前述該案之犯罪事實相同，為同一案件，本案檢察官僅起訴其連續犯詐
    欺取財罪，與前述另案被判決確定之連續行使偽造私文書部分，具有方法、結果
    之牽連關係，為裁判上一罪之同一案件，應為前案確定判決效力所及。依刑事訴
    訟法第三百零二條第一款規定案件曾經判決確定者，應諭知免訴之判決。又訴訟
    上所謂一事不再理之原則，關於實質上一罪或裁判上一罪，亦均有其適用，最高
    法院六十年台非字第七七號著有判例可參，本件被告己○○此部份被訴詐欺部分
    應為免訴判決之諭知。原審本同上之見解，以被告庚○○被訴向乙○○借款詐欺
    部份諭知被告庚○○無罪，並對被告己○○被訴向乙○○借款詐欺部分諭知免訴
    ，均無不合，檢察官上訴意旨仍認被告庚○○應構成犯罪及以被告己○○本案所
    犯之罪與確定判決所犯非同一罪名，不能認係牽連犯，原判決未遑慎酌，亦未詳
    予說明其所憑之證據及其論斷基礎，遽以己○○部分與前案係牽連犯而諭知免訴
    ，顯屬違背法令，分別指摘原判決此部份不當，均為無理由，應均予以駁回。
八、本件檢察官係依據被害人乙○○之請求而提起上訴，且上訴書亦僅敘述涉及乙○○聲請上訴之理由而全無有關丙○○告訴庚○○、戊○○、己○○、甲○○共同
    詐欺部分之指摘，足見公訴人上訴之對象僅係就「乙○○告訴庚○○、己○○詐
    欺」部分提起上訴，至公訴人對告訴人丙○○告訴庚○○、戊○○、己○○詐欺
    部分，因公訴人對第一審判決未提起上訴，已經確定，併於敘明。
據上論斷，應依刑事訴訟法第三百六十八條、第三百六十九條第一項前段、第三百六
十四條、第二百九十九條第一項前段，刑法第二條第一項前段、第二十八條、第三百
零四條第一項、第四十一條第一項前段，罰金罰鍰提高標準條例第一條前段、第二條
，判決如主文。
本案經檢察官周誠南到庭執行職務。
中      華      民      國    九十一    年      十一    月    二十六    日
                              臺灣高等法院刑事第二庭
                                  審判長法  官  蔡  長  溪
                                        法  官  林  俊  益
                                        法  官  楊  貴  志
右正本證明與原本無異。
不得上訴。
                                        書記官  胡      儀
中      華      民      國     九十一   年      十一    月    二十九    日
附錄：本案論罪科刑法條全文
刑法第三百零四條
以強暴、脅迫使人行無義務之事或妨害人行使權利者，處三年以下有期徒刑、拘役或
三百元以下罰金。
前項之未遂犯罰之。
